臺灣桃園地方法院刑事判決　
                                  111年度審金訴字第252號
公  訴  人  臺灣桃園地方檢察署檢察官
被      告  洪偉哲





上列被告因違反洗錢防制法等案件，經檢察官提起公訴（111 年
度偵緝字第416 號）暨移送併辦（110 年度偵字第31824 號），
被告於準備程序中就被訴事實為有罪之陳述，經本院告知簡式審
判程序之旨，並聽取當事人之意見後，合議庭裁定由受命法官獨
任依簡式審判程序審理，判決如下：  
    主      文
洪偉哲犯竊盜罪，處拘役三十日，如易科罰金，以新臺幣一千元
折算一日；又犯洗錢防制法第十四條第一項之一般洗錢罪，處有
期徒刑三月，併科罰金新臺幣一萬元，罰金如易服勞役，以新臺
幣一千元折算一日。
犯罪所得新臺幣八千五百元沒收，於全部或一部不能沒收或不宜
執行沒收時，追徵其價額。
    事實及理由
一、本件犯罪事實及證據，除附件一起訴書內記載「周旻蒨」均
    更正為「周旼蒨」；證據部分補充「被告洪偉哲於本院準備
    程序及審理時之自白」外，餘均引用檢察官起訴書及移送併
    辦意旨書所載（詳如附件一、二）。
二、論罪科刑：
  ㈠按洗錢防制法於民國105 年12月28日修正公布，並於106年6 
    月28日生效施行，該法第2 條所稱之「洗錢」行為，係指：
    一、意圖掩飾或隱匿特定犯罪所得來源，或使他人逃避刑事
    追訴，而移轉或變更特定犯罪所得；二、掩飾或隱匿特定犯
    罪所得之本質、來源、去向、所在、所有權、處分權或其他
    權益者；三、收受、持有或使用他人之特定犯罪所得。並於
    第14條、第15條規定其罰則，俾防範犯罪行為人藉製造資金
    流動軌跡斷點之手段，去化不法利得與犯罪間之聯結。申言
    之，洗錢防制法之立法目的，在於防範及制止因犯第3條所
    列之特定犯罪而取得或變得之財物或財產上利益及其之孳息
    ，藉由包含處置（即將特定犯罪所得直接予以移轉或變更）
    、分層化（即以迂迴層轉、化整為零之多層化包裝方式，掩
    飾或隱匿特定犯罪所得）及整合（即收受、持有或使用他人
    之特定犯罪所得，使之回流至正常金融體系，而得以合法利
    用享受）等各階段之洗錢行為，使其形式上轉換成為合法來
    源，以掩飾或切斷特定犯罪所得與犯罪之關聯性，而藉以逃
    避追訴、處罰。參酌洗錢防制法第3 條、第4 條第2項立法
    說明：「洗錢犯罪之處罰，其有關前置犯罪之聯結，並非洗
    錢犯罪之成立要件，僅係對於違法、不合理之金流流動起訴
    洗錢犯罪，作不法原因之聯結」、「洗錢犯罪以特定犯罪為
    前置要件，主要著眼於對不法金流軌跡之追查，合理建構其
    追訴基礎，與前置之特定犯罪成立與否，或是否有罪判決無
    關」等旨，一般洗錢罪與特定犯罪係不同構成要件之犯罪，
    各別行為是否該當於一般洗錢罪或特定犯罪，應分別獨立判
    斷，特定犯罪僅係洗錢行為之「不法原因聯結」，即特定犯
    罪之「存在」及「利得」，僅係一般洗錢罪得以遂行之情狀
    ，而非該罪之構成要件行為。特定犯罪之既遂與否和洗錢行
    為之實行間，不具有時間先後之必然性，只要行為人實行洗
    錢行為，在後續因果歷程中可以實現掩飾、隱匿特定犯罪所
    得之效果，即得以成立一般洗錢罪，並不以「特定犯罪已發
    生」或「特定犯罪所得已產生」為必要（最高法院108 年度
    台上大字第3101號刑事大法庭裁定意旨參照）。經查，被告
    就附件一犯罪事實欄所示利用竊得之告訴人楊世傑申辦中華
    郵政提款卡，再為詐欺取財犯行，致告訴人周旼蒨匯入告訴
    人楊世傑之中華郵政金融帳戶，由被告隨即提領以製造金流
    斷點，隱匿不法贓款之去向，核屬洗錢防制法第14條第1項
    之洗錢行為。
  ㈡臺灣桃園地方檢察署檢察官以110 年度偵字第31824 號移送
    併辦意旨書移送併辦之犯罪事實，與起訴之竊盜部分所示之
    犯罪事實相同，為事實上同一案件，應為起訴效力所及，本
    院自得併予審理。 
　㈢核被告就附件一起訴書所示竊取告訴人楊世傑部分，係犯刑
    法第320 條第1 項之竊盜罪；就附件一起訴書所示詐騙告訴
    人周旼蒨部分，係犯刑法第339 條第1 項之詐欺取財罪、洗
    錢防制法第14條第1 項之一般洗錢罪，被告詐騙告訴人周旼
    蒨部分，係以一行為觸犯數罪名，為想像競合犯，應依刑法
    第55條規定從一重之洗錢罪處斷。被告所犯2罪間，犯意各
    別，行為互殊，應分論併罰。
　㈣被告就本案洗錢犯行，於本院準備程序及審理時均自白，應
    依洗錢防制法第16條第2項規定減輕其刑。
　㈤爰審酌被告犯後坦承罪行，兼衡其犯罪動機、目的、犯罪之
    手段、告訴人所受損害且迄未賠償告訴人及其智識程度、入
    監前以粗工為業之生活狀況等一切情狀，分別量處如主文所
    示之刑；並就拘役部分諭知易科罰金及就罰金部分諭知易服
    勞役之折算標準。　　
三、沒收：
　㈠按犯罪所得，屬於犯罪行為人者，沒收之；前二項之沒收，
    於全部或一部不能沒收或不宜執行沒收時，追徵其價額，刑
    法第38條之1 第1 項前段、第3 項分別定有明文。查被告於
    告訴人周旼蒨犯詐欺取財所獲新臺幣8,500元，並未扣案，
    亦未返還告訴人，核屬其犯罪所得，應依刑法第38條之1 第
    1 項前段、第3 項之規定宣告沒收，於全部或一部不能沒收
    或不宜執行沒收時，追徵其價額。
　㈡另被告竊取告訴人楊世傑之中華郵政提款卡雖係其犯罪所得
    ，然未扣案，現是否尚存不得而知，被告固供稱已返還告訴
    人，惟告訴人於本院準備程序時稱：被告沒有還我，現在仍
    是警示帳戶等語，足認該提款卡已不能再為提款使用，沒收
    或追徵與否並無刑法上之重要性，爰不予宣告沒收或追徵。
據上論斷，應依刑事訴訟法第273條之1第1項、第299條第1項前
段、第310條之2、第454條，判決如主文。
本案經檢察官施婷婷到庭執行職務。
中    華    民    國   111    年    11    月    7     日
                  刑事審查庭  法  官  馮浩庭
（20日內得上訴）
以上正本證明與原本無異。
如不服本判決應於收受判決後20日內向本院提出上訴書狀，並應
敘述具體理由。其未敘述上訴理由者，應於上訴期間屆滿後20日
內向本院補提理由書(均須按他造當事人之人數附繕本)「切勿逕
送上級法院」。
                              書記官  蔡萱穎
中    華    民    國   111    年    11    月    7     日
附錄論罪科刑法條
中華民國刑法第320 條
意圖為自己或第三人不法之所有，而竊取他人之動產者，為竊盜
罪，處5 年以下有期徒刑、拘役或50萬元以下罰金。
意圖為自己或第三人不法之利益，而竊佔他人之不動產者，依前
項之規定處斷。
前二項之未遂犯罰之。
中華民國刑法第339 條
意圖為自己或第三人不法之所有，以詐術使人將本人或第三人之
物交付者，處5 年以下有期徒刑、拘役或科或併科50萬元以下罰
金。
以前項方法得財產上不法之利益或使第三人得之者，亦同。
前二項之未遂犯罰之。
洗錢防制法第14條
有第2 條各款所列洗錢行為者，處7 年以下有期徒刑，併科新臺
幣5 百萬元以下罰金。前項之未遂犯罰之。前二項情形，不得科
以超過其特定犯罪所定最重本刑之刑。

附件一：
臺灣桃園地方檢察署檢察官起訴書
                                    111年度偵緝字第416號
　　被　　　告　洪偉哲　男　31歲（民國00年00月00日生）
　　　　　　　　　　　　藉設桃園市○○區○○○街000號（                           桃園○○○○○○○○○）
　　　　　　　　　　　　居新竹市○○路0段000號
　　　　　　　　　　　　國民身分證統一編號：Z000000000號
上列被告因違反洗錢防制法等案件，已經偵查終結，認應該提起
公訴，茲將犯罪事實及證據並所犯法條分敘如下：
　　　　　　犯罪事實
一、洪偉哲基意圖為自己不法所有，基於竊盜之犯意，於民國11
    0年6月27日前某時，在桃園市○○區○○街0號4樓楊世傑（所涉
    詐欺部分，另為不起訴處分）家中，趁楊世傑睡著時，徒手
    竊取楊世傑所有中華郵政帳號00000000000000號帳戶（下稱
    本案帳戶）之提款卡及密碼，得手後又再基於詐欺取財及洗
    錢之犯意，於臉書社交網站上，以暱稱「淺康淚痕」向周旻
    蒨佯稱販售公仔等語，致周旻蒨陷於錯誤，於110年6月27日
    17時54分許，匯款新臺幣（下同）8,500元至本案帳戶，洪
    偉哲隨即持本案帳戶提款卡將上開款項提領花用殆盡，而以
    此方式掩飾犯罪所得實際去向。嗣因周旻蒨遲未收到商品，
    察覺有異而報警處理，始循線查悉上情。
二、案經告訴人周旻蒨訴由桃園市政府警察局楊梅分局報告及本
    署檢察官自動檢舉偵辦。
　　　　　　證據並所犯法條
一、證據清單及待證事實：
編號 證據名稱 待證事實 1 被告洪偉哲於偵查中之供述 被告於上開時、地，為上開犯行。 2 另案被告楊世傑於警詢及偵查中之供述 被告於110年6月27日前某時，在上開另案被告家中，趁另案被告睡著時，徒手竊取本案帳戶之提款卡及密碼。 3 告訴人周旻蒨於警詢時之供述 被告於110年6月27日前某時，在臉書社交網站上，以暱稱「淺康淚痕」向告訴人佯稱販售公仔等語，致告訴人陷於錯誤，於110年6月27日17時54分許，匯款8,500元至本案帳戶。 4 被告與另案被告之LINE對話紀錄1份 被告於110年6月27日前某時，在上開另案被告家中，趁另案被告睡著時，徒手竊取本案帳戶之提款卡及密碼。 5 告訴人與被告之臉書對話紀錄、轉帳明細各1份 被告於110年6月27日前某時，在臉書社交網站上，以暱稱「淺康淚痕」向告訴人佯稱販售公仔等語，致告訴人陷於錯誤，於110年6月27日17時54分許，匯款8,500元至本案帳戶。 6 本案帳戶交易明細1份 告訴人於110年6月27日17時54分許，匯款8,500元至本案帳戶。 
二、核被告所為係犯刑法第320條第1項之竊盜、刑法第339條第1
    項詐欺取財及洗錢防制法第14條第1項之洗錢等罪嫌。又被
    告以一行為同時觸犯詐欺取財及洗錢2罪名，為想像競合犯
    ，請依刑法第55條前段之規定，從一重之洗錢罪論處。再被
    告所犯竊盜罪與洗錢罪間，犯意各別，行為互異，請予分論
    併罰。另被告犯罪所得8,500千元，請依刑法第38條之1第1
    項宣告沒收之，如全部或一部不能沒收，請依同條第3項之
    規定追徵其價額。
三、依刑事訴訟法第251條第1項提起公訴。
　此　致
臺灣桃園地方法院
中　　華　　民　　國　 111　　年　　2 　　月　　10　　日
　　　　　　　　　　　　　　　檢　察　官  劉玉書
                              檢  察  官  方勝詮
本件證明與原本無異
中　　華　　民　　國　 111    年    2     月　　24    日
                              書  記  官  黃柏睿
所犯法條　　
中華民國刑法第320條第1項
意圖為自己或第三人不法之所有，而竊取他人之動產者，為竊盜
罪，處 5 年以下有期徒刑、拘役或 50 萬元以下罰金。
中華民國刑法第339條第1項
（普通詐欺罪）
意圖為自己或第三人不法之所有，以詐術使人將本人或第三人之
物交付者，處 5 年以下有期徒刑、拘役或科或併科 50 萬元以
下罰金。
洗錢防制法第14條第1項
有第二條各款所列洗錢行為者，處 7 年以下有期徒刑，併科新
臺幣 5 百萬元以下罰金。

附件二：
臺灣桃園地方檢察署檢察官移送併辦意旨書
                                    110年度偵字第31824號
　　被　　　告　洪偉哲　男　31歲（民國00年00月00日生）
　　　　　　　　　　　　住○○市○○區○○○街000號
　　　　　　　　　　　　　(桃園○○○○○○○○○)
　　　　　　　　　　　　居新竹市○○路0段000號209室
　　　　　　　　　　　　國民身分證統一編號：Z000000000號
上列被告因竊盜案件，業經偵查終結，認應與貴院刑事庭（謙股
）審理之111年度審金訴字第252號案件併案審理，茲敘述犯罪事
實及證據並所犯法條如下：
一、犯罪事實：洪偉哲意圖為自己不法所有，基於竊盜之犯意，
    於民國110年6月27日前某時，在桃園市○○區○○街0號4樓楊世
    傑家中，趁楊世傑睡著時，徒手竊取楊世傑所有中華郵政股
    份有限公司帳號000-00000000000000號帳戶（下稱郵局帳戶
    ）之提款卡（背面寫有密碼），得手後隨即離去。嗣因楊世
    傑發現遭竊，報警處理，始悉上情。案經楊世傑訴由桃園市
    政府警察局龜山分局報告偵辦。
二、證據：
  ㈠被告洪偉哲於偵訊時之供述。
  ㈡證人即告訴人楊世傑於警詢時及偵訊中之證述。
  ㈢告訴人所有郵局帳戶交易明細、LINE通訊軟體對話紀錄翻拍
    照片等。
三、所犯法條：核被告所為，係犯刑法第320條第1項之竊盜罪嫌
    。
四、併辦理由：被告前因竊盜等案件，經本署檢察官以111年度
    偵緝字第416號案件提起公訴，現由貴院（謙股）以111年度
    審金訴字第252號案件審理中，有該案起訴書、全國刑案資
    料查註表等在卷可參。本案之被告及竊盜犯罪事實與上開前
    案之被告及竊盜犯罪事實均相同，乃事實上同一案件，為前
    開案件起訴效力所及，自應移請併案審理。
　　此  致
臺灣桃園地方法院
中　　華　　民　　國　 111　　年　　3 　　月　　23　　日
　　　　　　　　　　          檢察官 吳明嫺  
所犯法條
中華民國刑法第320條
意圖為自己或第三人不法之所有，而竊取他人之動產者，為竊盜
罪，處 5 年以下有期徒刑、拘役或 50 萬元以下罰金。
意圖為自己或第三人不法之利益，而竊佔他人之不動產者，依前
項之規定處斷。
前二項之未遂犯罰之。